Inventaris van het archief van de Afdeling Wetgeving met betrekking tot de Internationale Organisaties, 1946-1989
Nationaal Archief, Den Haag
- Raad van Europa
  - Rechten van de mens
    - Het adviseren over het tweede en het derde protocol van het verdrag tot bescherming van de rechten van de mens en de fundamentele vrijheden, 1960-1978; 174; 1 pak
    - Het adviseren over de ondertekening van verdragen van de Verenigde Naties inzake de rechten van de mens (New York, 19 december 1966), 1968-1970; 175; 1 pak
    - Het adviseren over de parlementaire conferentie inzake de rechten van de mens, 1970-1974; 176; 1 omslag
    - Het adviseren over de implementatie van artikel 57, inzake recht op schadeloosstelling, van de Europese Conventie voor de Rechten van de Mens, 1971-1977; 177-178; 1 omslag en 1 pak
      - 1971-1972, 177; 1 omslag
      - 1973-1977, 178; 1 pak
    - Het adviseren over het vierde protocol van het Verdrag tot Bescherming van de Rechten van de Mens en de Fundamentele Vrijheden, 1980-1981; 179-180; 1 omslag en 1 pak
      - Map I 1980, 179; 1 omslag
      - Map II 1980-1981, 180; 1 pak
    - Het adviseren over het zesde protocol van het Verdrag ter Bescherming van de Rechten van de Mens en de Fundamentele Vrijheden (Straatsburg, 28 april 1983), 1980-1989; 181; 1 pak
    - Het adviseren over het ondertekenen van het zevende protocol bij het Verdrag ter Bescherming van de Rechten van de Mens en de Fundamentele Vrijheden (Straatsburg, 22 november 1984), 1984-1985; 182; 1 omslag
  - Media en democratie
    - Het adviseren van het comité van juridische deskundigen voor radio en televisie, 1961-1963; 183; 1 omslag
    - Het adviseren over het ontwerpverdrag inzake het bestraffen van radio-uitzendingen door stations buiten het nationaal grondgebied, 1961-1969; 184-186; 3 pakken
      - Map I 1961-1964, 184
      - Map II 1964-1968, 185
      - Map III 1969, 186
    - Het adviseren over mensenrechten en massacommunicatie, 1967-1969; 187; 1 omslag
    - Het adviseren over het Europees verdrag inzake buitenlandse correspondenten, 1972-1974; 188; 1 pak
  - Juridische samenwerking
    - Internationale rechtsverhoudingen
      - Het adviseren over de ontwerpresolutie inzake de oprichting van het Europees Comité voor Juridische Samenwerking, 1954-1969; 189; 1 omslag
      - Het adviseren over aanbeveling 156 inzake arbitrage in internationale, privaatrechtelijke betrekkingen, 1958-1959; 190; 1 pak
      - Het adviseren over aanbeveling 335 (1962) inzake het verlenen van technische bijstand ter bevordering van de rechtsontwikkeling in Afrikaanse landen, 191; 1 omslag
      - Het adviseren over en toetsen van het tot stand komen van de Europese overeenkomst inzake een eenvormige wet inzake arbitrage (Straatsburg, 20 januari 1966), 1962-1966; 192; 1 pak
      - Het medevoorbereiden van en adviseren over de ratificering van de Europese overeenkomst inzake de behandeling van rechtspersonen (Straatsburg, 20 januari 1966), 1962-1990; 193; 1 pak
      - Het adviseren over het ontwerp van de rijkswet tot goedkeuring van het vierde protocol bij het Verdrag van Rome (Straatsburg, 16 september 1963), 1963-1979; 194-196; 1 omslag en 2 pakken
        - 1963-1969, 194; 1 omslag
        - 1970-1977, 195
        - 1978-1979, 196
      - Het adviseren over de ontwerpovereenkomst inzake inlichtingen omtrent buitenlands recht (Londen, juni 1968), 1963-1981; 197-199; 3 pakken
        - Map I 1963-1967, 197
        - Map II 1967-1981, 198
        - Map III 1968-1977, 199
      - Het adviseren over en toetsen van het verdarg inzake immuniteit van staten, 1964-1979; 200-201; 1 omslag en 1 pak
        - Map I 1964-1979, 200; 1 pak
        - Map II 1970-1971, 201; 1 omslag
      - Het adviseren over het ontwerpwerkprogramma "Intergouvernementele activiteiten", 1965-1977; 202; 1 pak
      - Het adviseren over de uitbreiding van de bevoegdheid van het Europees Hof voor de Rechten van de Mens, 1967-2000; 203-204; 1 omslag en 1 pak
        - Map I 1967-1972, 203; 1 omslag
        - Map II 1982-2000, 204; 1 pak
      - Het adviseren over de Europese overeenkomst inzake de afschaffing van legalisatie van stukken opgemaakt door diplomatieke of consulaire ambtenaren, 1968-1971; 205; 1 pak
      - Het adviseren over het Comité de Relance met betrekking tot harmonisering van wetten van de lidstaten, 1969-1970; 206-207; 2 pakken
        - Map I 1969, 206
        - Map II 1969-1970, 207
      - Het adviseren over het Nederlandse voorstel inzake de verbetering van procedures van internationale wetgeving, 1973-1977; 208; 1 omslag
      - Het adviseren over ontwerpverdragen inzake wederzijdse administratieve rechtshulp, 1976-1979; 209; 1 omslag
    - Aanpassing van nationale wetgeving
      - Het adviseren over en toetsen van resolutie 65 betreffende voorwaardelijke veroordeling, 1961-1968; 210; 1 pak
      - Het adviseren over de ondertekening van het Europese verdrag betreffende de bestraffing van verkeersdelicten en het Europese verdrag betreffende het toezicht op voorwaardelijk veroordeelden en voorwaardelijk invrijheidgestelden (1964), 1961-1972; 211-212; 1 omslag en 1 pak
        - Map I 1961-1969, 211; 1 omslag
        - Map II 1964-1972, 212; 1 pak
      - Het adviseren over uitbreiding van het juridisch programma, 1962-1963; 213; 1 omslag
      - Het adviseren over de uniforme interpretatie van verdragen, 1965-1967; 214; 1 pak
      - Het adviseren over een Europese overeenkomst inzake personen die deelnemen aan procedures voor de Europese Commissie en het Europees Hof voor de Rechten van de Mens, 1967-1972; 215; 1 pak
      - Het adviseren over de vaststelling van een stelsel van registratie van testamenten (Bazel, 16 mei 1972), 1967-1978; 216; 1 pak
      - Het adviseren over aanbeveling 550 inzake de grens van meerderjarigheid (Londen, 30 januari 1960), 1968-1969; 217; 1 omslag
      - Het voorbereiden van de ontwerpresolutie inzake harmonisering van wetgeving inzake orgaantransplantatie, 1975-1979; 218; 1 omslag
      - Het adviseren over de bewijskracht van reproducties verkregen door middel van microverfilming van originele bescheiden en van door een computer verwerkte en daarna in leesbare vorm omgezette en gemicrofilmde gegevens, 1978-1979; 219; 1 omslag
      - Het beantwoorden van Kamervragen van de vaste Commissie voor Justitie betreffende toegang tot de rechter, 1978-1979; 220; 1 stuk
    - Criminaliteit
      - Het adviseren van de directeuren van Europese instituten op het gebied van criminologisch onderzoek, 1965-1971; 221; 1 omslag
      - Het adviseren over en goedkeuren van het Europees verdrag inzake de verjaring van misdaden tegen de menselijkheid, 1965-1984; 222-224; 1 omslag en 2 pakken
        - Map I 1965-1971, 222
        - Map II 1978-1979, 223
        - Map III 1979-1984, 224; 1 omslag
      - Het adviseren over aanbeveling 646 inzake opsporing van vermiste personen, 1967-1979; 225; 1 omslag
      - Het adviseren over het Europees strafrechtelijk executieverdrag (Den Haag, 28 mei 1970), 1969-1970; 226; 1 pak
      - Het adviseren over de ontwerpresolutie inzake juridische en bestuurlijke aspecten van de criminaliteit onder gastarbeiders, 1969-1974; 227; 1 pak
      - Het adviseren over en goedkeuren van het verdrag inzake internationale oppositie van verloren of gestolen toondereffecten (Den Haag, 28 mei 1970), 1969-1984; 228-229; 2 pakken
        - Map I 1969-1980, 228
        - Map II 1980-1984, 229
      - Het adviseren over het Europees verdrag inzake het overnemen van strafvervolgingen, 1970-1972; 230; 1 pak
      - Het adviseren over korte vrijheidsstraffen voor volwassen delinquenten, 1973; 231; 1 omslag
      - Het adviseren over het aanvullend protocol bij het Europees uitleveringsverdrag, 1974-1975; 232; 1 omslag
      - Het adviseren over belastingen, belastingvlucht en fraude, 1975-1979; 233; 1 omslag
      - Het adviseren over en toetsen van de Europese overeenkomst inzake wederzijdse rechtshulp bij strafzaken, 1976-1979, 1982-1986; 234-235; 1 omslag en 1 pak
        - Map I 1976-1979, 234; 1 pak
        - Map II 1982-1986, 235; 1 omslag
      - Het adviseren over de Europese overeenkomst inzake misdrijven met betrekking tot cultureel eigendom, 1978-1985; 236; 1 omslag
      - Het adviseren over afschaffing van de doodstraf, 1980; 237; 1 omslag
      - Het beantwoorden van Kamervragen over de afschaffing van de doodstraf, 1980-1987; 238; 1 omslag
      - Het adviseren over rapporten betreffende jeugdcriminaliteit, 1985-1986; 239; 1 omslag
    - Terrorisme
      - Het adviseren van de Europese conventie inzake de bestrijding van het terrorisme, 1975-1979; 240; 1 omslag
      - Het adviseren over en toetsen van het Europees verdrag tot bestrijding van terrorisme, 1977-1978; 241; 1 omslag
    - Economische Aangelegenheden
      - Het adviseren over en toetsen van het ontwerpverdrag inzake de betaling van verplichtingen in vreemde valuta, 1951-1968; 242-244; 1 omslag en 2 pakken
        - Map I 1951-1963, 242
        - Map II 1963-1965, 243
        - Map III 1966-1968, 244; 1 omslag
      - Het adviseren over het Europees verdrag inzake wederzijdse behandeling van rechtspersonen, 1951-1982; 245-250; 2 omslagen en 4 pakken
        - Map I 1951-1959, 245
        - Map II 1956-1957, 246; 1 omslag
        - Map III 1958, 247
        - Map IV 1959, 248
        - Map V 1963-1969, 249
          Bevat Engelse, Franse, Duitse en Italiaanse teksten
        - Map VI 1980-1982, 250; 1 omslag
      - Het voorbereiden van de goedkeuring van het Europees vestigingsverdrag (Parijs, 13 december 1955), 1953-1969, 1981-1984; 251-254; 1 omslag en 3 pakken
        - Map I 1953-1957, 251
        - Map II 1957-1963, 252
        - Map III 1964-1969, 253
        - Map IV 1981-1984, 254; 1 omslag
      - Het adviseren over het Europees verdrag inzake de verantwoordelijkheid van hoteleigenaren voor de eigendommen van hun gasten, 1958-1969, 1980-1984; 255-257; 1 pak en 2 omslagen
        - Map I 1958-1969, 255
        - Map II 1959-1968, 256; 1 pak
        - Map III 1980-1984, 257
      - Het voorbereiden van de ondertekening van het Europees verdrag inzake harmonisatie van octrooiwetgevingen (Straatsburg, 27 november 1963), 258; 1 stuk
      - Het adviseren over de harmonisering van wetgeving inzake contracten voor het gebruik van oliepijpleidingen, 1964-1973; 259-260; 2 omslagen
        - Map I 1964-1973, 259
        - Map II 1969, 260
      - Het medevoorbereiden van de Europese overeenkomst inzake de berekening van termijnen (1972), 1967-1972; 261; 1 omslag
      - Het adviseren over de overeenkomst inzake de plaats van betalen van geldschulden, 1969-1975; 262-263; 2 pakken
        - Map I 1969-1973, 262
        - Map II 1973-1975, 263
      - Het adviseren over het Europees verdrag inzake productaansprakelijkheid (Straatsburg, 29 juni 1973), 1973-1977; 264; 1 pak
      - Het adviseren over het ontwerpverdrag kernenergie inzake fysieke beveiliging van kernenergie en aansprakelijkheid van derden, 1977-1978; 265; 1 omslag
  - Sociale cohesie
    - Het adviseren over het Europees Sociaal Handvest, 1956-1975; 266-269; 2 omslagen en 2 pakken
      - Map I 1956-1965, 266; 1 pak
      - Map II 1966, 267; 1 omslag
      - Map III 1966-1969, 268; 1 pak
      - Map IV 1969-1975, 269; 1 omslag
    - Het adviseren over het Europees verdrag over terugleiding van minderjarigen bij echtscheidingen (Den Haag, 28 mei 1970), 1961-1971; 270-272; 3 pakken
      - Map I 1961-1967, 270
      - Map II 1968, 271
      - Map III 1968-1971, 272
    - Het adviseren over de alimentatieverplichtingen van migrerende werknemers, 1964-1969; 273; 1 pak
    - Het adviseren over het Europees Sociaal Handvest inzake het recht van migrerende werknemers en hun gezin op bescherming en bijstand, 1965-1979; 274; 1 omslag
    - Het adviseren over kinderbescherming, 1966-1969; 275-276; 2 omslagen
      - Het adviseren over de ontwerpresolutie (67) 13 inzake pers en kinderbescherming d.d. 29 juni 1967 1966-1967, 275
      - Het adviseren over resolutie (69) 6 inzake bioscopen en kinderbescherming d.d. 7 maart 1969 1967-1969, 276
    - Het adviseren over aanbeveling 453 inzake het voorstel om een verdrag tot het tegengaan van rassenhaat op te stellen, 1966-1971; 277; 1 pak
    - Het adviseren over aanbeveling 478 inzake het recht op dienstweigering, 1967-1979; 278; 1 omslag
    - Het adviseren over ontwerpresolutie 69 inzake de reclassering, 1969-1970; 279; 1 pak
    - Het adviseren over de bescherming van kinderen tegen mishandeling, 1969-1971, 1977; 280-281; 2 omslagen
      - Map I 1969-1971, 280
      - Map II 1977, 281
    - Het adviseren over de rechten van nationale minderheden en de bestrijding van discriminatie, 1970-1972; 282; 1 omslag
    - Het voorbereiden van de Europese overeenkomst inzake de plaatsing van au pairs, 1971-1976; 283; 1 omslag
    - Het adviseren over de juridische positie van buitenechtelijke kinderen, 1974-1975; 284; 1 omslag
    - Het beantwoorden van Kamervragen van dhr. Roethof inzake de parlementaire goedkeuringsprocedure van verzoeken om kosteloze rechtsbijstand, 1977; 285; 1 pak
    - Het adviseren over het interim-rapport van het deskundigencomité van de Raad van Europa inzake geesteszieken, 1978-1979; 286; 1 omslag
    - Het adviseren over en toetsen van het rapport over de tweede generatie migranten aan de bestaande Nederlandse wetgeving (Straatsburg, november 1978), 1978-1979; 287; 1 omslag
    - Het adviseren over en ondertekenen van verdragen inzake voogdij, 1979-1981; 288-290; 1 pak en 2 omslagen
      - Map I 1979, 288
      - Map II 1979-1980, 289; 1 pak
      - Map III 1981, 290
  - Cultuur en erfgoed
    - Het voorbereiden van de wijziging van de wet tot regeling van het toezicht op de onderscheidene kerkgenootschappen (10 september 1853), 1964-1971; 291; 1 omslag
    - Het adviseren over ontwerpverdragen inzake de bescherming van archeologische vondsten, 1965-1973; 292; 1 omslag
  - Aangelegenheden van de Raad
    - Het adviseren over het wijzigen van het verdrag inzake voorrechten en immuniteiten van de Raad van Europa (Parijs, 2 september 1949), 1956-1970; 293; 1 omslag
    - Het adviseren over het ontwerpprotocol inzake de onschendbaarheid van ambtenaren, raadslieden en getuigen, opgeroepen voor het Europees Hof of voor de Europese Commissie voor de Rechten van de Mens, 1962-1965; 294; 1 omslag
    - Het adviseren over de verlening van de consultatieve status (categorie 1) van de Société de Législation, 1962-1967; 295; 1 pak
    - Het adviseren over en toetsen van de ontwerpbegroting van de Raad van Europa over het jaar 1964, 1963-1970; 296; 1 omslag
    - Het reageren op de verslagen van zittingen van het Europees Comité voor Juridische Samenwerking, 1964-1972; 297-299; 3 pakken
      - Tweede en derde zitting 1964-1965, 297
      - Vijfde en de zesde zitting 1965-1969, 298
      - Dertiende en de zeventiende zitting 1970-1972, 299
    - Het beantwoorden van Kamervragen van de vaste Commissie voor Justitie betreffende het Bureau de Liaison, 1965-1966; 300; 1 omslag
    - Het adviseren over de ontwerpbegroting van de Raad van Europa over 1968, 1967; 301; 1 pak
    - Het adviseren over de taak en de toekomst van de Raad van Europa naar aanleiding van aanbeveling 516 van de Parlementaire Assemblee, 1968; 302; 1 omslag
    - Het beantwoorden van vragen van de secretaris-generaal van de Raad van Europa over het gebruik van computers bij gerechtelijke statistieken, 1971-1979; 303; 1 omslag
- EEG en EGKS
  - Gemeenschappelijke markt
    - Het geven van advies over het associatieverdrag tussen Suriname en de EEG, 1961; 304; 1 omslag
    - Het medevoorbereiden van een wet tot de uitvoering van Verordening no. 17 inzake controle op mededinging, 1963-1967; 305; 1 omslag
    - Het opstellen van beleid ten aanzien van de verwezenlijking van de vrijheid van vestiging en diensten, 1963-1969; 306; 1 pak
    - Het medevoorbereiden van de overeenkomst tussen de Lidstaten van de EEG inzake de wederzijdse bijstand tussen de douaneadministraties, 1963-1976; 307-308; 2 omslagen
      - Map I 1963-1965, 307; 1 omslag
      - Map II 1965-1976, 308
    - Het medevoorbereiden van en adviseren over de wijziging van de Wet aansprakelijkheidsverzekering motorrijtuigen (WAM) en opheffing controle groene kaart binnen de EEG, 1969-1979; 309-310; 1 omslag en 1 pak
      - 1969-1973, 309; 1 pak
      - 1973-1979, 310; 1 omslag
    - Het medevoorbereiden van een voorontwerp van een richtlijnvoorstel inzake de handelsagenten, 1971-1972; 311; 1 omslag
    - Het medevoorbereiden van een EEG-verdrag inzake het zee- en luchtvervoer, 1971-1976; 312; 1 pak
    - Het beantwoorden van Kamervragen van het lid de heer De Graaf inzake de activiteiten van de EG-commissie met betrekking tot WA-verzekering van motorrijtuigen d.d. 27 juli 1979, 313; 1 omslag
    - Het beantwoorden van Kamervragen van het lid de heer De Graaf over het voorstel over de tweede richtlijn inzake de WA-verzekering van motorrijtuigen d.d. 11 maart 1981, 1980-1981; 314; 1 omslag
  - Gemeenschappelijk beleid
    - Het medevoorbereiden van de tenuitvoerlegging van het Verdrag tot oprichting van de EGKS, 1953-1955; 315; 1 pak
    - Het opstellen van beleid ten aanzien van rogatoire commissies bij het Europees Hof van Justitie, 1959-1965; 316; 1 pak
    - Het medevoorbereiden van wederzijdse erkenning en tenuitvoerlegging van rechterlijke beslissingen en andere executoriale titels in civiele zaken en handelszaken in de EEG, 1960-1966; 317-318; 2 pakken
      - 1960-1962, 317
      - 1963-1966, 318
    - Notulen van de vergaderingen met de Verbond van Nederlandsche Werkgevers en diverse verenigingen over het voorontwerp van de tweede EEG-richtlijn inzake het vennootschapsrecht, 1963-1968; 319-320; 2 pakken
      - Map I 1963-1967, 319
      - Map II 1967-1968, 320
    - Het medevoorbereiden van en adviseren over het EEG-verdrag inzake faillissement, akkoord en andere soortgelijke procedures (EEG-Faillissementsverdrag), 1965-1981; 321-323; 1 omslag en 2 pakken
      - Map I 1965-1972, 321
      - Map II 1968, 322; 1 omslag
      - Map III 1980-1981, 323
    - Het medevoorbereiden van een verordening inzake conflictenregels op het gebied van arbeidsrecht, 1966-1968; 324; 1 pak
      Bevat Franse, Duitse en Italiaanse teksten
    - Het medevoorbereiden van de aanpassing van de Nederlandse wetgeving aan de eerste richtlijn EEG-vennootschapsrecht, 1967-1972; 325-329; 5 pakken
      - Map I 1967-1972, 325
        Bevat Engelse, Duitse en Franse teksten
      - Map II 1968-1969, 326
      - Map III 1969, 327
      - Map IV 1969-1970, 328
      - Map V 1970-1971, 329
    - Het medevoorbereiden van de unificatie van het internationaal privaatrecht, 1967-1977; 330-332; 1 omslag en 2 pakken
      - 1967-1969, 330; 1 omslag
      - 1970, 331
      - 1971-1977, 332
    - Het geven van advies over het ratificeren van het EEG-verdrag inzake wederzijdse erkenning van vennootschappen d.d. 29 februari 1968, 1968-1977; 333-334; 1 omslag en 1 pak
      - Map I 1968-1977, 333; 1 pak
      - Map II 1972-1973, 334; 1 omslag
    - Het medevoorbereiden van de wijziging van het verdrag betreffende de rechterlijke bevoegdheid en de tenuitvoerlegging van beslissingen in civiele en handelszaken (27 september 1968 te Brussel), 1971-1975; 335; 1 pak
    - Het medevoorbereiden van wetgeving tot implementatie van de richtlijnen betreffende het behoud van rechten van werknemers, 1971-1978; 336; 1 pak
    - Het beantwoorden van Kamervragen van de heer Vredeling inzake de vindplaatsvermeldingen van nationale regelingen, die steunen op EEG-besluiten, ingezonden op 4 december 1972, 1972-1973; 337; 1 omslag
    - Het medevoorbereiden van een verdrag inzake medezeggenschap binnen een Europees vennootschap, 1975-1976; 338; 1 pak
    - Het medevoorbereiden van de vierde Europese richtlijn betreffende de jaarrekening van kapitaalvennootschappen, 1975-1978; 339-341; 3 pakken
      - Map I 1975-1976, 339
      - Map II 1977, 340
        Bevat Franse en Engelse teksten
      - Map III 1977-1978, 341
    - Het adviseren over de zevende richtlijn van de EEG betreffende de geconsolideerde jaarrekening (concernjaarrekening) van het vennootschapsrecht, 1979-1983; 342; 1 pak
      Bevat Franse, Engelse en Duitse teksten
    - Het geven van advies inzake het ontwerpen van de EEG-richtlijn inzake voorlichting aan en overleg met werknemers, 1983-1984; 343; 1 pak
    - Het geven van advies inzake de overeenkomst van Dublin betreffende de toepassing van het Europees Verdrag tot bestrijding van terrorisme tussen de lidstaten van de Europese Gemeenschappen, 1985-1986; 344; 1 omslag
    - Het geven van advies over het voorstel voor een EEG-richtlijn inzake rechtsbescherming van topografieën van halfgeleiderproducten, 1986-1988; 345; 1 pak
  - Europese Gemeenschap voor Atoomenergie (Euratom)
    - Het medevoorbereiden van de wijziging van het Euratomverdrag via een vereenvoudigde procedure in art. 76, lid 2 van het verdrag, 1958-1971; 346; 1 pak
    - Het adviseren over rechtsvervolging van in Nederland werkzame ambtenaren van de Europese Gemeenschap voor Atoomenergie, 1960-1979; 347; 1 pak